# 应收账款有一个大额客户是个人

提问人：18855190680 时间：2020-06-27 10:01:00
陈老师，您好，向您咨询一个问题：审计中发现公司应收账款中有一个大额客户是个人，对此我应该关注哪些方面以及实施相应的审计程序？谢谢答复

回答人：chenyiwei
建议关注：
1 、与个人发生大额交易且授予信用额度的合理性和商业目的，特别是该个人是否为新客户，对其背景和资信状况进行必要的核查；
2 、关注与个人开展业务是否合规，该个人是否持有必要的业务许可，该个人是否为本企业的关联方等；
3 、关注该个人是否为本企业的经销商而不是最终客户，如果是，则对于通过经销商实现的销售，需根据证监会要求进行额外的核查；
4 、关注与个人交易时是否按照税法规定履行了各项税费的代扣代缴义务，是否按规定开具销售发票和申报纳税；
5 、关注历史上该个人的资信和还款状况是否异常，考虑对其按个别认定法计提坏账准备；
6 、从严执行函证和客户访谈程序。